臺灣彰化地方法院民事判決
110年度訴字第995號
原      告  蔡影    
訴訟代理人  許燦奎律師
被      告  洪金箍  
            蔡連交  
            洪清讚  
            洪宗令  
            洪清郎  

            洪福教  
            林清州  

            洪彥斌  
            洪彥伶  

            洪堯森  
            洪堯渠  
            洪堯須  
            吳洪美容

            曹洪美佐
            洪美珠  

            洪美秀  
            洪美紅  

            洪志昇  
            洪志厚  
            洪銘辰  

            洪黃伴  

            洪銘謚  

            洪青青  

            洪谷青  
            洪敏玲  
            洪邱雲  
            洪建生  
            洪瑞嬬  
            洪家汝  
            洪堯風  

            葉坤鑫  
兼上一人之
法定代理人  葉佳鑫  
被      告  葉玲蘭  

            葉玲夙  
            葉乙滿  
            洪銀杏  
            洪美櫻  
            洪秋津  
            洪通    

            洪子皓  
            洪綉菊  
            洪綉蘭  
            洪綉枝  
            洪秀蓁  

            洪綉月  
            洪綉娟  
            張秀琴  
            洪銘南  
            洪慎鳳  
            洪堯進  
            洪銀鍼  
            洪美珠  
            蔡洪銀卿
            謝洪銀寶
            洪銀美  
            林英    
            洪坤富  
            洪玉霜  
            洪玉惠  
            洪玉女  
            洪玉芬  
            洪堯桐  
            黃沛芳  
            洪黃宥森
            林嘉玲  
            林嘉芳  
            洪素對  
            洪素姿  
            洪素末  
            陳俊雄  
            陳奇才  
            陳奇廷  
            許陳娟  
            陳鳳    
            陳月芬  

            陳月利  
            朱洪老完
            洪堯奎  
            洪堯樂  
            洪堯堅  

            洪堯森  

            洪堯丁  
            洪穩洲  

            翁洪寶珠
            林洪寶照
            洪寶盛  
            洪火城  
            洪金箍  
            魏玉文  
            洪秀貞  
            洪柯玉波
            洪堯載  
            洪有快  
            洪有双  
            洪金蟬  
            洪麗紅  
            柯麗評  
            林天成  

            林金枝  
            林純    
            林金隨  
            林素蘭  
            林育慧  
            林素註  
            林春燕  
            李林素香
            林素蓮  
            鄭林素凝

            林淑娟  
            陳洪香滿
            林育銘  
            林怡美  
            林瑞麒  
            林卓儀  
            唐和鉅  
            蘇明江  
上列當事人間請求分割共有物事件，本院於民國111年11月14日
言詞辯論終結，判決如下：
    主  文
壹、被告洪彥斌、洪彥伶、洪堯森、洪堯渠、洪堯須、吳洪美容
    、曹洪美佐、洪美珠、洪美秀、洪美紅、洪志昇、洪志厚、
    洪銘辰、洪黃伴、洪銘謚、洪青青、洪谷青、洪敏玲、洪邱
    雲、洪建生、洪瑞嬬、洪家汝、洪堯風、葉坤鑫、葉佳鑫、
    葉玲蘭、葉玲夙、葉乙滿、洪銀杏、洪美櫻、洪秋津、洪通
    、洪子皓、洪綉菊、洪綉蘭、洪綉枝、洪秀蓁、洪綉月、洪
    綉娟、洪秀琴、洪銘南、洪慎鳳、洪堯進、洪銀鍼、洪美珠
    、蔡洪銀卿、謝洪銀寶、洪銀美、林英、洪坤富、洪玉霜、
    洪玉惠、洪玉女、洪玉芬、洪堯桐、黃沛芳、洪黃宥森、林
    嘉玲、林嘉芳、洪素對、洪素姿、洪素末、陳俊雄、陳奇才
    、陳奇廷、許陳娟、陳鳳、陳月芬、陳月利、朱洪老完、洪
    堯奎、洪堯樂、洪堯堅、洪堯森、洪堯丁、洪穩洲、翁洪寶
    珠、林洪寶照、洪寶盛、洪火城、洪金箍、魏玉文、洪秀貞
    、洪柯玉波、洪堯載、洪有快、洪有双、洪金蟬、洪麗紅、
    柯麗評、林天成、林金敏、林純、林金隨、林素蘭、林育慧
    、林素註、林春燕、李林素香、林素蓮、鄭林素凝、林淑娟
    、陳洪香滿、林育銘、林怡美、林瑞麒、林卓儀與唐和鉅，
    應就被繼承人洪鷄劉所遺留坐落於彰化縣○○鄉○街段0000000
    00地號、0000-0000地號之土地（權利範圍均為8分之2），
    辦理繼承登記。
貳、兩造共有之坐落於彰化縣○○鄉○街段000000000地號（面
　　積：19,033.17平方公尺；使用分區：一般農業區；使用地
    類別：農牧用地）、0000-0000地號（面積：23,348.11平方
    公尺；使用分區：一般農業區；使用地類別：農牧用地）、
    0000-0000地號（面積：3,199.23平方公尺；使用分區：一
    般農業區；使用地類別：農牧用地）、0000-0000地號（面
    積：2,065.38平方公尺；使用分區：一般農業區；使用地類
    別：農牧用地）土地予以合併分割，分割方法如附圖彰化縣
    二林地政事務所土地複丈成果圖111年8月17日二土測字第14
    93號標示，編號Ａ部分（面積：10595.32平方公尺）由被繼
    承人洪鷄劉之全體繼承人即前項被告等人公同共有；編號Ｂ
    部分（面積：2237.20平方公尺）由被告蔡連交單獨取得；
    編號Ｃ部分（面積：1307.74平方公尺）由被告洪清讚單獨取
    得；編號Ｄ部分（面積：1604.21平方公尺）由被告洪清郎單
    獨取得；編號Ｅ部分（面積：1765.89平方公尺）由被告洪金
    箍單獨取得；編號Ｆ部分（面積：18804.82平方公尺）由被
    告蘇明江單獨取得；編號Ｇ部分（面積：5622.99平方公尺）
    由原告蔡影單獨取得；編號Ｈ部分（面積：2435.13平方公尺
    ）由被告洪宗令單獨取得；編號Ｉ部分（面積：3059.16平方
    公尺）由被告林清州單獨取得；編號Ｊ部分（面積：213.43
    平方公尺）由被告洪福教單獨取得。　
參、訴訟費用由兩造按原應有部分之比例負擔如附表二。
    事實及理由
壹、程序事項：
　一、按訴訟繫屬中為訴訟標的之法律關係，雖移轉於第三人，
      於訴訟無影響；但第三人如經兩造同意，得聲請代當事人
      承當訴訟；前項但書情形，僅他造不同意者，移轉之當事
      人或第三人得聲請法院以裁定許第三人承當訴訟；民事訴
      訟法第254條第1項、第2項定有明文。又所謂於訴訟無影
      響，係指原告或被告不因為訴訟標的之法律關係移轉於第
      三人，而影響關於為訴訟標的之法律關係之要件而言（最
      高法院44年度台上字第1039號判決意旨參照）。換言之，
      依當事人恆定原則，訴訟繫屬中為訴訟標的之法律關係，
      縱移轉於第三人，於訴訟標的法律關係之要件並不受影響
      ，當事人不因而喪失訴訟之權能。查系爭土地之原共有人
      洪堯載、蔡天、許秀茶、李秀盆、魏永福、洪振益等人，
      前已將名下應有部分以買賣為原因移轉登記予被告蘇明江
      ，有土地登記謄本可佐（見本院卷二第45頁、第113頁）
      ，嗣經被告蘇明江於111年8月9日具狀聲請由伊承當訴訟
      ，核與前開規定相符，應予准許；依此，原共有人洪堯載
      、蔡天、許秀茶、李秀盆、魏永福、洪振益等人即脫離訴
      訟，由被告蘇明江承當之。
　二、次按言詞辯論期日，當事人之一造不到場者，得依到場當
      事人之聲請，由其一造辯論而為判決，民事訴訟法第385
      條第1項前段定有明文。本件被告洪金箍、蔡連交、洪清
      讚、洪宗令、洪清郎、洪福教、林清州、洪彥斌、洪彥伶
      、洪堯森、洪堯渠、洪堯須、吳洪美容、曹洪美佐、洪美
      珠、洪美秀、洪美紅、洪志昇、洪志厚、洪銘辰、洪黃伴
      、洪銘謚、洪青青、洪谷青、洪敏玲、洪邱雲、洪建生、
      洪瑞嬬、洪家汝、洪堯風、葉坤鑫、葉佳鑫、葉玲蘭、葉
      玲夙、葉乙滿、洪銀杏、洪美櫻、洪秋津、洪通、洪子皓
      、洪綉菊、洪綉蘭、洪綉枝、洪秀蓁、洪綉月、洪綉娟、
      張秀琴、洪銘南、洪慎鳳、洪堯進、洪銀鍼、洪美珠、蔡
      洪銀卿、謝洪銀寶、洪銀美、林英、洪坤富、洪玉霜、洪
      玉惠、洪玉女、洪玉芬、洪堯桐、黃沛芳、洪黃宥森、林
      嘉玲、林嘉芳、洪素對、洪素姿、洪素末、陳俊雄、陳奇
      才、陳奇廷、許陳娟、陳鳳、陳月芬、陳月利、朱洪老完
      、洪堯奎、洪堯樂、洪堯堅、洪堯森、洪堯丁、洪穩洲、
      翁洪寶珠、林洪寶照、洪寶盛、洪火城、洪金箍、魏玉文
      、洪秀貞、洪柯玉波、洪堯載、洪有快、洪有双、洪金蟬
      、洪麗紅、柯麗評、林天成、林金枝、林純、林金隨、林
      素蘭、林育慧、林素註、林春燕、李林素香、林素蓮、鄭
      林素凝、林淑娟、陳洪香滿、林育銘、林怡美、林瑞麒、
      林卓儀、唐和鉅等人均經合法通知，且無正當理由，俱未
      於最後言詞辯論期日到場，經核無民事訴訟法第386條所
      列各款之情形，爰依原告之聲請，由其一造辯論而為判決
      。
貳、原告起訴主張：
　一、坐落於彰化縣○○鄉○街段000000000地號、0000-0000地號
      、0000-0000地號、0000-0000地號之土地相鄰且為兩造共
      有（下稱系爭土地），並無因物之使用目的不能分割或契
      約訂有不分割之期限，惟共有人間就分割方法不能協議決
      定，爰訴請裁判分割共有物，並嗣同意被告蘇明江所提分
      割方案如聲明所示。
　二、原告聲明：
　　㈠被告洪彥斌、洪彥伶、洪堯森、洪堯渠、洪堯須、吳洪美
      容、曹洪美佐、洪美珠、洪美秀、洪美紅、洪志昇、洪志
      厚、洪銘辰、洪黃伴、洪銘謚、洪青青、洪谷青、洪敏玲
      、洪邱雲、洪建生、洪瑞嬬、洪家汝、洪堯風、葉坤鑫、
      葉佳鑫、葉玲蘭、葉玲夙、葉乙滿、洪銀杏、洪美櫻、洪
      秋津、洪通、洪子皓、洪綉菊、洪綉蘭、洪綉枝、洪秀蓁
      、洪綉月、洪綉娟、洪秀琴、洪銘南、洪慎鳳、洪堯進、
      洪銀鍼、洪美珠、蔡洪銀卿、謝洪銀寶、洪銀美、林英、
      洪坤富、洪玉霜、洪玉惠、洪玉女、洪玉芬、洪堯桐、黃
      沛芳、洪黃宥森、林嘉玲、林嘉芳、洪素對、洪素姿、洪
      素末、陳俊雄、陳奇才、陳奇廷、許陳娟、陳鳳、陳月芬
      、陳月利、朱洪老完、洪堯奎、洪堯樂、洪堯堅、洪堯森
      、洪堯丁、洪穩洲、翁洪寶珠、林洪寶照、洪寶盛、洪火
      城、洪金箍、魏玉文、洪秀貞、洪柯玉波、洪堯載、洪有
      快、洪有双、洪金蟬、洪麗紅、柯麗評、林天成、林金敏
      、林純、林金隨、林素蘭、林育慧、林素註、林春燕、李
      林素香、林素蓮、鄭林素凝、林淑娟、陳洪香滿、林育銘
      、林怡美、林瑞麒、林卓儀與唐和鉅，應就被繼承人洪鷄
      劉所遺留坐落於彰化縣○○鄉○街段000000000地號、0000-0
      000地號之土地（權利範圍均8分之2），辦理繼承登記。
　　㈡請准將兩造共有之坐落於彰化縣○○鄉○街段000000000地號
      （面積：19,033.17平方公尺；使用分區：一般農業區；
      使用地類別：農牧用地）、0000-0000地號（面積：23,34
      8.11平方公尺；使用分區：一般農業區；使用地類別：農
      牧用地）、0000-0000地號（面積：3,199.23平方公尺；
      使用分區：一般農業區；使用地類別：農牧用地）、0000
      -0000地號（面積：2,065.38平方公尺；使用分區：一般
      農業區；使用地類別：農牧用地）土地予以合併分割，依
      彰化縣二林地政事務所土地複丈成果圖111年8月17日二土
      測字第1493號標示，編號Ａ部分（面積：10595.32平方公
      尺）由被繼承人洪鷄劉之全體繼承人即前項被告等人公同
      共有；編號Ｂ部分（面積：2237.20平方公尺）由被告蔡連
      交單獨取得；編號Ｃ部分（面積：1307.74平方公尺）由被
      告洪清讚單獨取得；編號Ｄ部分（面積：1604.21平方公尺
      ）由被告洪清郎單獨取得；編號Ｅ部分（面積：1765.89平
      方公尺）由被告洪金箍單獨取得；編號Ｆ部分（面積：188
      04.82平方公尺）由被告蘇明江單獨取得；編號Ｇ部分（面
      積：5622.99平方公尺）由原告蔡影單獨取得；編號Ｈ部分
      （面積：2435.13平方公尺）由被告洪宗令單獨取得；編
      號Ｉ部分（面積：3059.16平方公尺）由被告林清州單獨取
      得；編號Ｊ部分（面積：213.43平方公尺）由被告洪福教
      單獨取得。
　　㈢訴訟費用由兩造按原應有部分之比例負擔如附表二。
參、原告對於被告答辯內容之陳述：
　一、按共有人相同之數不動產，除法令另有規定外，共有人得
      請求合併分割；共有人部分相同之相鄰數不動產，各該不
      動產均具應有部分之共有人，經各不動產應有部分過半數
      共有人之同意，得適用前項規定，請求合併分割；民法第
      824條第5項、第6項前段定有明文。
　二、本件已經各該不動產均具應有部分且應有部分過半數之共
      有人即被告蔡連交、許秀茶、李秀盆、洪清讚、魏永福、
      洪宗令、洪振益、洪清郎等人之書面同意（卷二第39頁以
      下），是系爭土地現得以合併分割，故被告林清州抗辯不
      可採。
肆、被告答辯內容：
　一、被告蘇明江：
　　㈠系爭土地之原共有人洪堯載、蔡天、許秀茶、李秀盆、魏
      永福、洪振益等人，前已將名下應有部分以買賣為原因移
      轉登記予被告蘇明江，有土地登記謄本可佐（卷二第45頁
      、第113頁），嗣經被告蘇明江於111年8月9日具狀聲請承
      當訴訟；依此，原共有人洪堯載、蔡天、許秀茶、李秀盆
      、魏永福、洪振益等人即脫離訴訟，由被告承當之。
　　㈡因此，被告蘇明江爰提出分割方案如原告聲明所示。
　二、被告林清州：
　　㈠被告僅有845地號、847地號土地之應有部分，且該二筆土
      地之共有人、應有部分均相同而產權單純，尚與771地號
      、832地號土地無關，故不同意與不相關之771地號、832
      地號土地合併分割。
　　㈡蓋845地號、847地號土地之共有人本得以協議分割，並無
      須與771地號、832地號土地之共有人進行裁判分割共有物
      之訴，而耗費司法資源與當事人時間及金錢，且原告並無
      尋求被告林清州協商，因此，被告僅願負擔合併分割845
      地號、847地號土地之訴訟費用。
　三、被告李秀盆、洪清讚、魏永福、洪宗令、洪清郎：
　　　同意合併分割。
伍、被告等人除蘇明江、林清州、李秀盆、洪清讚、魏永福、洪
    宗令、洪清郎等人外，均未於言詞辯論期日到場，亦未提出
    書狀作何聲明或陳述。
陸、兩造不爭執事項：
　一、坐落於彰化縣○○鄉○街段000000000地號、0000-0000地號
      、0000-0000地號、0000-0000地號之土地相鄰且為兩造共
      有，並無因物之使用目的不能分割或契約訂有不分割之期
      限，惟共有人間就分割方法不能協議決定。
　二、原告同意被告蘇明江所提分割方案如聲明所示。
柒、兩造爭執事項：
　　系爭土地是否得以合併分割？
捌、本院之判斷：
一、按繼承人自繼承開始時，除本法另有規定外，承受被繼承人
　　財產上之一切權利、義務，但權利、義務專屬於被繼承人本
    身者，不在此限，民法第1148條第1項定有明文；又按分割
    共有物乃直接對共有物之權利有所變動，性質上屬處分行為
    ，故共有不動產之共有人中有已死亡者，依民法第759條規
    定，其繼承人，自非先經繼承登記，不得訴請分割共有物，
    而於該繼承人為被告之情形，為求訴訟之經濟，原告可就請
    求繼承登記及分割共有物之訴一併提起，即以一訴請求該死
    亡共有人之繼承人辦理繼承登記並請求該繼承人於辦理繼承
    登記後，與原告及其餘共有人分割共有之不動產（最高法院
    69年台上字第1134號判例、最高法院70年度第2次民事庭會
    議決議㈡意旨參照）。經查，系爭土地如附表一所示原登記
    共有人洪雞劉於40年12月5日死亡，業據原告提出繼承系統
    表及戶籍謄本在卷可稽。揆諸前揭說明，非經辦理繼承登記
    ，不得為分割之處分行為。是原告請求其全體繼承人就所遺
    系爭土地其中771地號及832地號（權利範圍2/8）辦理繼承
    登記為公同共有，為有理由，應予准許，爰判決如主文第一
    項所示。　
二、按各共有人，除法令另有規定外，得隨時請求分割共有物，
    但因物之使用目的不能分割或契約訂有不分割之期限者，不
    在此限，民法第823條第1項定有明文。查，兩造共有系爭土
    地，各共有人之權利範圍各如【附表一】「應有部分比例」
    欄所示，有土地登記第一類謄本可憑。又系爭土地均為一般
    農業區農牧用地，有原告所提土地登記簿第三類謄本在卷可
    稽。系爭土地既無不能分割之情事，兩造間亦無不分割之特
    約，從而兩造就分割方法無法達成協議，原告訴請裁判分割
    ，自屬有據，應予准許。
三、按各共有人，除法令另有規定外，得隨時請求分割共有物，
    但因物之使用目的不能分割或契約訂有不分割之期限者，不
    在此限，民法第823條第1項定有明文。次按每宗耕地分割後
    ，每人所有面積未達0.25公頃者，不得分割。但有下列情形
    之一者，不在此限：四、本條例89年1月4日修正施行前之共
    有耕地，得分割為單獨所有，農業發展條例(下稱農發條例)
    第16條第1項第4款定有明文。又依農發條例第16條第1項第4
    款規定申辦分割之共有耕地，部分共有人於本條例修正後，
    移轉持分土地，其共有關係未曾終止或消滅，且分割後之宗
    數未超過修正前共有人數者，得申請分割，耕地分割執行要
    點第11點亦有明定。本件函詢彰化縣二林地政事務所，依上
    開規定，認定771地號至多可分割為10筆單獨所有，882地號
    至多可分割為11筆單獨所有，另845及847地號均分別至多可
    分割為4筆單獨所有，有該所110年11月1日該所二地二字第1
    100006265號函在卷可稽，本件原告主張系爭4筆地號土地為
    兩造共有，共有人及權利範圍均如附表一所示，上開4筆土
    地並無因使用目的不能分割，兩造亦未訂有不能分割之協議
    等情，為到庭被告所不爭執，其餘被告則經本院合法通知迄
    未到場爭執，亦未提出書狀作何有利於己之聲明或陳述，以
    供本院審酌，本院依調查證據之結果及斟酌全辯論意旨，堪
    認原告之主張為真實。據此，兩造就840、847地號土地分割
    方法既無法達成協議，則原告訴請裁判分割共有物，於法自
    屬有據。
四、次按共有物之分割，依共有人協議之方法行之。分割之方法
    不能協議決定，或於協議後因消滅時效完成經共有人拒絕履
    行者，法院得因任何共有人之請求，命為下列分配：一、以
    原物分配於各共有人，但各共有人均受原物之分配顯有困難
    者，得將原物分配於部分共有人。二、原物分配顯有困難時
    ，得變賣共有物，以價金分配於各共有人；或以原物之一部
    分分配於各共有人，他部分變賣，以價金分配於各共有人。
    以原物分配時，如共有人中有未受分配，或不能按其應有部
    分受分配者，得以金錢補償之。因共共有人相同之數不動產
    ，除法令另有規定外，共有人得請求合併分割。共有人部分
    相同之相鄰數不動產，各該不動產均具應有部分之共有人，
    經各不動產應有部分過半數共有人之同意，得適用前項規定
    ，請求合併分割。但法院認合併分割為不適當者，仍分別分
    割之。民法第824條第1至3項及824條第6項定有明文。再按
    分割共有物，以消滅共有關係為目的。法院裁判分割共有土
    地時，除因該土地內部分土地之使用目的不能分割(如為道
    路)或部分共有人仍願維持其共有關係，應就該部分土地不
    予分割或准該部分共有人成立新共有關係外，應將土地分配
    於各共有人單獨所有(最高法院69年台上字第1831號判決意
    旨參照)。又按分割共有物，究以原物分割或變價分配其價
    金，法院固有自由裁量之權，不受共有人主張之拘束，但仍
    應斟酌當事人之聲明，共有物之性質、價格、經濟效用及全
    體共有人利益等，公平裁量，以謀分割方法之公平適當。必
    於原物分配有困難者，始予變賣，以價金分配於各共有人，
    且就原物分配時，如共有人中有不能按其應有部分受分配者
    ，亦得以金錢補償之(最高法院98年度台上字第2058號號判
    決意旨參照)。又農業發展條例第22條(現行法為第16條)所
    定土地不得分割，係為防止農地細分而設，並非不許農地共
    有人以原物分配以外之方法以消滅其共有關係，而訴求分割
    共有物之目的，即在消滅共有關係。至於分割之方法，或為
    原物分配或為變賣以價金分配於各共有人，則由法院依職權
    定之，不受當事人聲明之拘束(最高法院68年台上字字第324
    7號號判決意旨足資參照)。是法院裁量定共有物之分割方法
    時，應斟酌各共有人之意願、利害關係、共有物之價格、利
    用價值及分割後各部分之經濟效益與其應有部分之比值是否
    相當而為適當之分配，並兼顧公共利益，要以維持全體共有
    人之公平為標準，始能謂為適當而公平。經查：本院於111
    年3月11日會同兩造及彰化縣二林地政事務所測量人員至現
    場進行履勘，勘驗結果為：「系爭4筆土地相鄰，均為傍海
    堤之南北向之長方形土地，現況為雜草空地，左側與海堤間
    有通路，其中832地號上有廢棄磚造建物，部分土地上堆置
    膠筏及土方。」，等情，並有勘驗筆錄、現場照片及該所之
    複丈成果圖可參。
五、原告主張系爭土地之分割方案同意適用被告蘇明江所提分割
    方案，該方案由北而南，依據兩造應有部分面積分割，使分
    得之共有人均可合理使用分得土地，除前到庭之林清州不同
    意合併分割外，其餘到庭被告均表同意，未到庭之被告亦無
    意見，勘認合理之分配方案，雖林清州不贊成合併分割，查
    本件4筆土地相互毗鄰，合併分割得以發揮整體效能，且被
    告分得位置亦在其原土地845及847地號之位置，本方案及即
    無不當，是本院依法為適當之分配，不受當事人主張之拘束
    ，且法院為共有物分割時，應斟酌共有人之意願、共有物之
    性質、價格、分割前之使用狀態、經濟效用、分得部分之利
    用價值及全體共有人之利益等有關情狀，定一適當公平之方
    法以為分割，爰判決如主文第2項所示（96年度台上字第108
    號判決意旨參照）。
六、末按因分割共有物而涉訟，由敗訴當事人負擔訴訟費用顯失
    公平者，法院得酌量情形，命勝訴之當事人負擔其一部，民
     事訴訟法第80條之1定有明文。本件兩造就分割系爭土地未
    達成協議而涉訟，原告提起訴訟雖有理由，惟共有物分割意
    在消滅兩造間之共有關係，使各共有人單獨取得各自分得部
    分之使用權能，足認兩造均因分割共有物而蒙其利，故關於
    訴訟費用之負擔，應以兩造如附表所示權利範圍比例分擔之
    ，方不致失衡，爰諭知兩造訴訟費用負擔之比例如主文第3
    項所示。
七、本件判決之基礎已臻明確，兩造其餘之攻擊、防禦方法及舉
    證，核與判決結果無影響，爰不一一論列，併此敘明。
八、訴訟費用負擔之依據：民事訴訟法第80條之1、第85條第2項
    。
中　　華　　民　　國　　111 　年　　11　　月　　30　　日
                  民事第四庭    法  官　李言孫
以上正本係照原本作成。
如對本判決上訴，須於判決送達後20日內向本院提出上訴狀。如
委任律師提起上訴者，應一併繳納上訴審裁判費。
中　　華　　民　　國　　111 　年　　11　　月　　30　　日
                                書記官  梁永慶
附表一：
彰化縣○○鄉○街段000地號、832地號、845地號、847地號土地之
各共有人應有部分比例
編號 共有人 姓名 771地號 832地號 845地號 847地號 １ 洪鷄劉 8分之2 8分之2 / / ２ 洪金箍 24分之1 24分之1 / / ３ 蔡影 80000 分之8734 80000 分之8734 74分之14 74分之14 ４ 蔡連交 80000 分之4223 80000 分之4223 / / ５ 洪清讚 24000 分之1649 / / / ６ 蘇明江 80000 分之38213 80000 分之33282 / / ７ 洪宗令 / 80000 分之4931 74分之14 74分之14 ８ 洪清郎 / 24000 分之1649 / / ９ 洪福教 / / 148分之6 148分之6 １０ 林清州 / / 148 分之86 148 分之86 備註： 原共有人洪鷄劉於40年12月5日死亡，繼承人為被告洪彥斌、洪彥伶、洪堯森、洪堯渠、洪堯須、吳洪美容、曹洪美佐、 洪美珠、洪美秀、洪美紅、洪志昇、洪志厚、洪銘辰、 洪黃伴、洪銘謚、洪青青、洪谷青、洪敏玲、洪邱雲、 洪建生、洪瑞嬬、洪家汝、洪堯風、葉坤鑫、葉佳鑫、 葉玲蘭、葉玲夙、葉乙滿、洪銀杏、洪美櫻、洪秋津、洪通、洪子皓、洪綉菊、洪綉蘭、洪綉枝、洪秀蓁、洪綉月、 洪綉娟、洪秀琴、洪銘南、洪慎鳳、洪堯進、洪銀鍼、 洪美珠、蔡洪銀卿、謝洪銀寶、洪銀美、林英、洪坤富、 洪玉霜、洪玉惠、洪玉女、洪玉芬、洪堯桐、黃沛芳、 洪黃宥森、林嘉玲、林嘉芳、洪素對、洪素姿、洪素末、 陳俊雄、陳奇才、陳奇廷、許陳娟、陳鳳、陳月芬、陳月利、朱洪老完、洪堯奎、洪堯樂、洪堯堅、洪堯森、洪堯丁、 洪穩洲、翁洪寶珠、林洪寶照、洪寶盛、洪火城、洪金箍、 魏玉文、洪秀貞、洪柯玉波、洪堯載、洪有快、洪有双、 洪金蟬、洪麗紅、柯麗評、林天成、林金敏、林純、林金隨、林素蘭、林育慧、林素註、林春燕、李林素香、林素蓮、 鄭林素凝、林淑娟、陳洪香滿、林育銘、林怡美、林瑞麒、 林卓儀、唐和鉅等人（見本院卷一第75頁、第121頁）。      

附表二：訴訟費用負擔之比例
編號 共有人姓名 訴訟費用負擔比例 １ 洪鷄劉 之繼承人 22.4％ ２ 洪金箍 3.71％ ３ 蔡影 11.80％ ４ 蔡連交 4.69％ ５ 洪清讚 2.74％ ６ 蘇明江 39.47％ ７ 洪宗令 5.11％ ８ 洪清郎 3.37％ ９ 洪福教 0.45％ １０ 林清州 6.42％